臺灣雲林地方法院刑事判決　　　　　　　　　　　　　九十一年度交易字第五九號
　　公　訴　人　臺灣雲林地方法院檢察署檢察官
　　被　　　告　乙○○
右列被告因過失致死案件，經檢察官提起公訴（九十一年度偵字第八五九號），本院
判決如左：
    主  文
乙○○因過失致人於死，處有期徒刑陸月，如易科罰金，以參佰元折算壹日。緩刑貳
年。
    事  實
一、乙○○於民國九十一年二月十日上午五時四十分（公訴人誤載為上午五時五十一
    分）許，駕駛車號ＴＬ－八八七一號自用小客車，沿雲林縣北港鎮○○路（由南
    往北方向）行駛，途經雲林縣北港鎮○○路與民主路之間之交岔路口時，原應注
    意車前狀況，並隨時採取必要之安全措施，依當時為晴天，夜間有照明、路面乾
    燥、無缺陷、無障礙物、視距良好等情形，又非不能注意，竟疏未注意上開規定
    ，貿然通過該交岔路口，適有吳雪藜騎乘腳踏車，沿雲林縣北港鎮○○路（由東
    往西方向）行駛，行至該交岔路口處，乙○○因疏未注意車前狀況，迨發現吳雪
    藜所騎乘之腳踏車時，業已煞車閃避不及，致其所駕駛之自小客車右前保險桿處
    撞及吳雪藜之腳踏車前輪處，造成吳雪藜人、車倒地，受有頭部挫傷、顱內出血
    等傷害，經送醫救治後延至九十一年二月十三日凌晨一時五十五分許，仍不治死
    亡。乙○○於肇事後隨即以電話向警方報案，經警據報前往處理而自首肇事並接
    受裁判。
二、案經雲林縣警察局北港分局報請臺灣雲林地方法院檢察署檢察官相驗後，由該署
    檢察官自動簽分偵查起訴。
    理  由
一、訊據被告乙○○對於右揭時、地駕駛自小客車，因疏未注意車前狀況，而於上開
    交岔路口與被害人吳雪藜所騎乘之腳踏車發生碰撞，致其傷重不治死亡之事實坦
    承不諱，而被害人吳雪藜確因本件車禍導致頭部挫傷、顱內出血死亡，復據檢察
    官督同檢驗員相驗無訛，有相驗屍體證明書、驗斷書及勘驗筆錄等各乙份附於相
    驗卷宗在卷可證。按汽車行駛時，駕駛人應注意車前狀況，並隨時採取必要之安
    全措施，道路交通安全規則第九十四條第三項定有明文。本件被告駕駛汽車本應
    注意上述道路交通安全規定，且依當時為晴天、夜間有照明、路面乾燥、無障礙
    物、無缺陷、視距良好，有道路交通事故調查報告表一紙在卷足據，並無不能注
    意之情形，被告能注意而不注意，因而肇致本件車禍，自應負過失之責任，且被
    告之過失行為與被害人死亡之結果間，復有相當因果關係，是被告過失犯行堪以
    認定。被告雖辯稱：當時伊行駛之車道方向之燈號為綠燈，係因被害人闖越紅燈
    始發生本件車禍云云，惟查，觀諸雲林縣警察局北港派出所所製作之道路交通事
    故調查報告表，其上雖記載當時號誌正常作用，但本件車禍地點肇事當時之號誌
    究係如何，因被害人吳雪黎業因本件車禍死亡，已無從經由訊問被告及被害人雙
    方以明車禍當時之燈號之情形，然縱令被告行駛之車道方向之燈號為綠燈，被告
    行經該肇事地點，若能妥為注意車前狀況，並隨時採取必要之安全措施者，本件
    車禍當不致於發生，是被告應有疏未注意車前狀況之過失甚明，被告所辯，無非
    卸責之詞，不足採信。本件事證明確，被告犯行應堪認定。
二、核被告所為，係犯刑法第二百七十六條第一項之過失致人於死罪。被告於肇事後
    ，於偵查犯罪機關尚未發覺犯罪前，即打電話報警坦承肇事，業據被告於警訊中
    供明，並有雲林縣警察局北港分局變死案件初步調查報告表一份在卷可參，應依
    刑法第六十二條前段之規定，減輕其刑。爰審酌被告並無犯罪前科，臺灣高等法
    院被告全國前案記錄表一份附卷可參，素行尚良好，因一時失慎致肇本件車禍，
    犯後已與被害人家屬達成民事和解（有調解書附卷足按）、其過失程度及被害人
    生命之價值等一切情狀，量處如主文所示之刑，並諭知易科罰金之折算標準。末
    查被告前未曾受有期徒刑以上刑之宣告，有台灣高等法院被告全國前案記錄表一
    份附卷可參，經此偵審程序後，應知所警惕而無再犯之虞，本院因認上開對其所
    宣告之刑，以暫不執行為適當，爰併宣告緩刑二年，以啟自新。
據上論斷，應依刑事訴訟法第二百九十九條第一項前段，刑法第二百七十六條第一項
、第六十二條前段、第四十一條第一項前段、第七十四條第一款，罰金罰鍰提高標準
條例第一條前段、第二條，判決如主文。
本案經檢察官甲○○到庭執行職務。
中      華      民      國      九十一      年     四    月    十六    日
                                        臺灣雲林地方法院刑事第二庭
                                            法  官  冷  明  珍
右正本證明與原本無異。
如不服本判決，應於判決送達後十日內向本院提出上訴狀( 應附繕本 )。
                                            書記官  周  麗  雲
中      華      民      國      九十一      年     四    月    十六    日
中華民國刑法第二百七十六條
 (過失致死罪)
因過失致人於死者，處二年以下有期徒刑、拘役或二千元以下罰金。
從事業務之人，因業務上之過失犯前項之罪者，處五年以下有期徒刑或拘役，得併科
三千元以下罰金。
